【裁判字號】    90,易,2626
【裁判日期】    900828
【裁判案由】    竊盜
【裁判全文】
臺灣板橋地方法院刑事判決                          九十年度易字第二六二六號
    公  訴  人  臺灣板橋地方法院檢察署檢察官
    被      告  丙○○
右列被告因竊盜案件，經檢察官提起公訴（九十年度偵字第九五八五號）暨移送併辦
（台灣板橋地方法院檢察署九十年度偵字第一二一三三號），本院判決如左：
    主  文
丙○○連續攜帶兇器竊盜，處有期徒刑壹年，緩刑肆年。
扣案之扳手伍支、鐵管壹支均沒收。
    事  實
一、丙○○基於意圖為自己不法所有之概括犯意，連續於（一）民國九十年五月二十
    六日三時許，在台北縣新莊市○○街四十六巷口，持其所有客觀上可供兇器使用
    之扳手五支及鐵管一支撬開丁○○所有車號３Ｇˍ五二二一號自小貨車（起訴書
    誤載為自小客車）之車門鎖，進入車內竊取車上之喜德釘一支、打石器一支、日
    光燈照明器一組等財物（起訴書漏載打石器一支），得手後逃逸。（二）同日四
    時二十分許（起訴書誤載為同日四時許），又在台北縣新莊市○○街九十九巷八
    弄四號前，持其所有前開客觀上可供兇器使用之扳手要撬開甲○○所有車號Ｚ２
    ˍ五三六五號自小客車竊取財物，因撬不開駕駛座前門，回到後車箱取出工具箱
    ，要撬開Ｚ２ˍ五三六五號自小客車後車門時，因著手撬開車門時，倏然間警報
    器乍響，丙○○落荒而逃致未得手，適為居民陳明宗發現報警追緝。（三）同日
    五時許，丙○○又駕車至台北縣新莊市○○路四一九巷一弄內（起訴書誤為八弄
    四號前），持其所有前開客觀上可供兇器使用之鐵管撬開乙○○所有車號ＣＸˍ
    三三一二號自小貨車之帆布外框，竊取車上葡萄酒十二瓶、磨豆米機、縫紉機、
    除濕機各一台，得手後為警在台北縣新莊市○○路、中和街口查獲，並從其所駕
    駛ＨＥˍ五四一三號自小客車，起獲犯罪工具扳手五支、鐵管一支及所竊得喜德
    釘一支、打石器一支、日光燈照明器一組及葡萄酒十二瓶、磨豆米機、縫紉機、
    除濕機各一台等物。
二、案經台北縣警察局新莊分局報請台灣板橋地方法院檢察署檢察官偵查起訴暨移送
    併辦。
    理  由
一、右揭事實，業據被告丙○○供承不諱，核與被害人丁○○、甲○○、乙○○指述
    失竊情節相符，並經證人陳明宗證述在卷，復有贓物認領保管單二件及扳手五支
    、鐵管一支在卷可佐。被告雖另辯稱鐵管只有二十餘公分，不是兇器云云，但查
    ，刑法第三百二十一條第一項第三款所謂之攜帶兇器竊盜，只須行竊時攜帶具有
    危險性之物品為已足，被告行竊時所攜帶之扳手及鐵管，客觀上對人之身體、生
    命具有危險性，其可供兇器使用應可認定，被告所辯非屬兇器云云，尚非可採。
    本件事證明確，被告犯行洵堪認定。
二、核被告丙○○所為，其中犯罪事實（一）（三）所為，係犯刑法第三百二十一條
    第一項第三款之攜帶兇器加重竊盜罪；犯罪事實（二）所為，係犯刑法第三百二
    十一條第一項第三款、第二項之攜帶兇器加重竊盜未遂罪。先後三次竊盜犯行，
    時間緊接，罪名與犯罪構成要件均屬相同，顯係基於概括犯意為之，應依刑法第
    五十六條連續犯之規定論以攜帶兇器加重竊盜罪，並加重其刑。爰審酌被告之品
    性、犯罪之動機、目的、手段、所生之危害及犯罪後坦承犯行之態度等一切情狀
    ，量處如主文所示之刑示懲。又被告未曾受有期徒刑以上刑之宣告，有台灣高等
    法院檢察署刑案紀錄簡覆表附卷可憑，經此罪刑宣告當知警惕，應無再犯之虞，
    本院認所宣告之刑以暫不執行為適當，併予宣告緩刑四年，以啟自新。
三、扣案之扳手五支、鐵管一支，乃被告所有供犯罪所用之物，業據被告供明在卷，
    依法宣告沒收之。
據上論斷，應依刑事訴訟法第二百九十九條第一項前段，刑法第五十六條、第三百二
十一條第一項第三款、第七十四條第一款、第三十八條第一項第二款，判決如主文。
本案經檢察官許智評到庭執行職務
中    華    民    國      九十        年      八      月    二十八    日
                                      臺灣板橋地方法院刑事第一庭
                                          法  官  毛崑山
右正本證明與原本無異。
如不服本判決，應於判決送達後十日內，向本院提出上訴狀。
                                          書記官  楊灥
中    華    民    國      九十        年      八      月    二十九    日
附錄本案所犯法條全文
中華民國刑法第三百二十一條
(加重竊盜罪)
犯竊盜罪而有左列情形之一者，處六月以上五年以下有期徒刑：
一  於夜間侵入住宅或有人居住之建築物、船艦，或隱匿其內而犯之者。
二  毀越門扇、牆垣或其他安全設備而犯之者。
三  攜帶兇器而犯之者。
四  結夥三人以上而犯之者。
五  乘火災、水災或其他災害之際而犯之者。
六  在車站或埠頭而犯之者。
前項之未遂罰之。


司法院資訊處製作；財團法人民間司法改革基金會備份。
